臺灣屏東地方法院刑事判決　　　　　　　100年度訴字第741號
公　訴　人　臺灣屏東地方法院檢察署檢察官
被　　　告　許惠敏
上列被告因違反毒品危害防制條例案件，經檢察官提起公訴（10
0 年度毒偵字第808 號），本院依法行簡式審判程序審理，判決
如下：
    主  文
許惠敏施用第一級毒品，處有期徒刑壹年伍月。
    事  實
一、許惠敏前於民國87年間，因施用毒品案件，迭由法院裁定送
    觀察勒戒、強制戒治執行，而於88年12月28日出所，後經本
    院依87年5 月22日施行之毒品危害防制條例以87年度易字第
    3235號判決免刑確定。另於92至95、96年間，因連續施用毒
    品、竊盜等案件，分別經臺灣高雄地方法院以95年度訴字第
    1893號判處有期徒刑1 年6 月和8 月、95年度易字第1865號
    判處有期徒刑8 月（上二案因減刑、定應執行刑為有期徒刑
    2 年2 月確定），本院以96年度訴字第1171號判處應執行有
    期徒刑2 年確定，上開各案接續執行至99年11月12日假釋出
    獄。詎其明知海洛因、甲基安非他命業已公告列為毒品危害
    防制條例之第一級、第二級毒品，不得持有、施用，竟基於
    施用第一級、第二級毒品之犯意，於100 年3 月6 日某時，
    在屏東縣東港鎮○○路331 巷5 號7 樓住處，以將海洛因混
    合甲基安非他命放入玻璃球內燒烤後吸食煙霧之方式，施用
    第一級毒品海洛因、第二級毒品甲基安非他命1 次。嗣於10
    0 年3 月7 日15時44分許，許惠敏因前開假釋付保護管束接
    受採尿送驗，結果檢出可待因、嗎啡及甲基安非他命陽性反
    應，始遭查獲（供施用毒品之物查扣無著）。
二、案經臺灣屏東地方法院檢察署觀護人告發由同署檢察官偵查
    起訴。
    理  由
一、本件係依刑事訴訟法第273 條之1 第1 項行簡式審判程序，
    其證據調查依同法第273 條之2 所定原不受審判外陳述排除
    之限制；又被告對於卷內各項證據亦不爭執證據能力，復無
    事證顯示有何違法取得或類此瑕疵之情，故卷內所列各項證
    據，自均有證據能力，合先敘明。
二、上揭犯罪事實，業經被告於本院審理中坦承不諱（見本院10
    0 年7 月11日準備程序筆錄第2 頁），復據前開採尿送驗結
    果，亦呈可待因、嗎啡及甲基安非他命陽性反應，有臺灣檢
    驗科技股份有限公司濫用藥物尿液檢驗報告、應受保護管束
    人尿液檢體監管送驗紀錄表等件為憑（見偵卷第5-6 頁），
    另外尚有前開觀護人之100 年3 月28日簽呈所示查獲情形在
    卷可參（見偵卷第1 頁）。是認被告之自白和事實相符，堪
    予採信。從而本件罪證明確，被告犯行洵足認定，應依法論
    科。
三、按毒品危害防制條例就施用毒品者，只於「初犯」及「5 年
    後再犯」2 種情形有其追訴條件之限制，倘初犯後5 年內已
    再犯，縱第3 次或第3 次以上施用毒品之時間在初犯釋放5
    年後，仍與「5 年後再犯」有別，顯見其再犯率甚高，原實
    施之觀察勒戒或強制戒治未收實效，自應逕行追訴處罰（最
    高法院97年度第5 次刑事庭會議決議參照）。本件被告前於
    88年間因施用毒品而受觀察勒戒、強制戒治執行後，旋於92
    至95年間連續施用毒品、經法院判刑，業如前述，並有前案
    紀錄表存卷可考，是依上舉說明，本案自應逕行追訴處罰。
四、按海洛因、甲基安非他命分別係毒品危害防制條例第2 條第
    2 項第1 款、第2 款所定第一級、第二級毒品。核被告所為
    ，係犯毒品危害防制條例第10條第1 項之施用第一級毒品罪
    、同條第2 項之施用第二級毒品罪。被告持有毒品之低度行
    為皆被施用之高度行為所吸收，不另論罪。被告同時施用第
    一級、第二級毒品，為想像競合犯，應依刑法第55條從一重
    之施用第一級毒品罪處斷。至起訴書雖認被告分別施用海洛
    因、甲基安非他命，應分論併罰等語，然據所載證據僅足證
    明被告曾施用海洛因、甲基安非他命，尚無從論斷其係分別
    施用或同時施用，此外遍查既存卷證，亦只見被告始終堅稱
    其同時施用兩種毒品，故公訴意旨謂被告涉犯數罪尚乏實據
    ，自應採認被告之自白而以想像競合犯論處，特予敘明（臺
    灣高等法院高雄分院99年度上訴字第1153號判決亦同此見解
    ）。
五、爰審酌被告早於81年間起，即有違反肅清煙毒條例、麻醉藥
    品管理條例、毒品危害防制條例、竊盜等前案，迭受判刑執
    行、觀察勒戒、強制戒治等處遇，素行欠佳，且觀其自83年
    9 月24日初次因案入監時起，至99年11月12日因事實欄所示
    各案假釋出獄為止，累積受監禁矯治時間超過10年之久，有
    上開前案紀錄資料和臺灣高等法院在監在押全國紀錄表等件
    可憑，但被告猶繼續施用毒品、並同有施用兩種毒品之情，
    顯見法治觀念仍屬薄弱、未因屢經司法程序記取教訓，復自
    陷於毒癮之害甚烈，詎於假釋期間再犯，誠有判處相當期間
    監禁矯治之必要，惟念及被告犯後已坦承罪行、態度非劣等
    一切情狀，量處如主文所示之刑，以資懲儆。至公訴人雖建
    請求處應執行有期徒刑2 年4 月等語（見本院100 年7 月11
    日審判筆錄第6 頁），惟該求刑基礎乃本於數罪併罰之情況
    ，核與前述被告應論以想像競合犯之前提有間，是公訴人求
    刑自有未合，本院認量處如主文所示之刑為適當，附此敘明
    。
據上論斷，應依刑事訴訟法第273 條之1 第1 項、第299 條第1
項前段，毒品危害防制條例第10條第1 項、第2 項，刑法第11條
前段、第55條，判決如主文。
本案經檢察官許英輝到庭執行職務
中    華    民    國    100    年    7    月    25    日
                    刑事第四庭    法  官  江振源
以上正本證明與原本無異
如不服本判決，應於判決送達後10日內向本院提出上訴書狀（應
附繕本），其未敘述上訴理由者，應於上訴期間屆滿後20日內補
提理由書狀於本院，上訴於臺灣高等法院高雄分院。
中    華    民    國    100    年    7    月    25    日
                                  書記官  邱淑婷
附錄本判決論罪科刑法條：
毒品危害防制條例第10條
施用第一級毒品者，處六月以上五年以下有期徒刑。
施用第二級毒品者，處三年以下有期徒刑。